臺灣高雄地方法院刑事判決　　　　　　　　　　　　　九十一年度易字第二四五號
　　公　訴　人　臺灣高雄地方法院檢察署檢察官
　　被　　　告　甲○○
右列被告因贓物案件，經檢察官提起公訴（九十年度偵字第二二四五四號），本院判
決如左：
    主  文
甲○○收受贓物，處有期徒刑月，如易科罰金，以佰元折算壹日。
    事  實
一、甲○○明知真實姓名不詳綽號「阿明」之男子所持有引擎號碼四ＤＭ○七四四○
    九號車體，懸掛ＰＣＧ—三九七號車牌之機車，車體及車牌均係來路不明之贓物
    （引擎號碼四ＤＭ○七四四○九號車體係彭美瑤所有，原懸掛ＸＩＥ─九三九號
    車牌，於民國九十年五月二十八日上午六時許，在高雄市○○區○○路六十六號
    前遭竊；ＰＣＧ—三九七號車牌係胡秀珠所有，於八十九年十二月二日凌晨五時
    許，在高雄縣林園鄉○○路○段某不詳處所遭竊），竟仍基於收受贓物之犯意，
    於九十年六月五日中午十二時許，在高雄縣林園鄉○○路附近，收受「阿明」所
    交付之上開車輛後，供己代步之用。嗣於九十年六月十日下午四時三十分許，在
    高雄市○○區○○街與至聖路口因騎乘上開贓車為警查獲，因而查獲上情，並扣
    得上開車體及車牌一面。
二、案經高雄市政府警察局左營分局移送臺灣高雄地方法院檢察署檢察官偵查起訴。
    理  由
一、訊之被告甲○○固坦承自綽號「阿明」之男子收受前開機車，並於九十年六月十
    日下午四時三十分許，在高雄市○○區○○街與至聖路口因騎乘上開贓車為警查
    獲之事實，惟矢口否認有何贓物之認識，辯稱：伊騎用之機車，係向「阿明」之
    男子所借用，不知道該車為贓車云云。
二、經查，被告甲○○為警查獲時所騎乘之上開機車，車體之原車牌號碼為ＸＩＥ—
    九三九號機車，係被害人彭美瑤所有，將該車借予友人王子明使用期間，於九十
    年五月二十八日上午六時許，在高雄市○○區○○路六十六號前失竊；另查獲當
    時該車所懸掛之ＰＣＧ—三九七號車牌，則係被害人胡秀珠將機車借予友人郎樹
    建使用期間，早於八十九年十二月二日凌晨五時許，在高雄縣林園鄉○○路○段
    某不詳處所，連車帶牌所失竊，後於同年月三十一日十八時二十分許，在高雄縣
    林園鄉頂厝村海洋大樓前尋獲車體時，車牌已未懸掛在車上等情，業經被害人彭
    美瑤、證人王子明、郎樹建三人於警訊時陳述明確，復有上開二部機車失竊之車
    輛車牌失竊作業─查獲車輛認可資料及車輛竊盜、車牌失竊資料個別查詢表各一
    紙、贓物認領保管收據二紙附於警卷可稽，是被告為警查獲時所騎乘之上開車牌
    號碼原為ＸＩＥ—九三九號機車及該車所懸掛之ＰＣＧ—三九七號車牌，係屬他
    人失竊之贓物無訛。被告於警訊及本院審理中復陳稱：前開贓車係向綽號「阿明
    」所借，認識「阿明」約三、四月，與其並不熟識或經常往來，不知悉該人之真
    實姓名、年籍及住址等聯絡資料，未向「阿明」詢問機車之來源，「阿明」亦未
    交付行車執照等語，然按每部機車均有行車執照，用以記載機車所有人及該機車
    之基本資料，被告係成年人且於警訊中自承騎乘機車多年，自應知悉機車需有行
    車執照作為車輛來源證明，而被告對綽號「阿明」之男子之真實姓名、年籍均不
    知悉，於收受該機車時，「阿明」亦未交付該機車之行車執照，衡之一般騎乘機
    車者之社會經驗，均會質疑該機車係來源不明之贓車，被告豈有不知該機車是來
    源不明贓物之理，被告辯稱於收受時不知該機車係屬贓車云云，顯係卸責之詞，
    不足採信。罪證明確，被告犯行堪以認定。
三、核被告甲○○所為，係犯刑法第三百四十九條第一項之收受贓物罪。審酌被告收
    受贓物，助長竊盜犯行，使被害人難以取回遭竊之物品，犯後未坦承犯行，態度
    不佳等一切情狀，量處如主文所示之刑，並諭知易科罰金之標準，以示懲儆。
據上論斷，應依刑事訴訟法第二百九十九條第一項前段，刑法第三百四十九條第一項
、第四十一條第一項，罰金罰鍰提高標準條例第一條前段、第二條，判決如主文。
本案經檢察官朱秋菊到庭執行職務。
中      華      民      國      九十一      年      五      月    三    日
                                  臺灣高雄地方法院刑事庭
                                      法  官    涂裕洪
右正本證明與原本無異。
如不服本判決，應於判決送達後十日內，向本院提出上訴狀。
                                      書記官    賴佳慧
中    華    民    國      九十一      年      五      月      九      日
本案論罪科刑法條
刑法第三百四十九條第一項：
收受贓物者，處三年以下有期徒刑、拘役或五百元以下罰金。
